【裁判字號】    99,易,853
【裁判日期】    991130
【裁判案由】    竊盜
【裁判全文】
臺灣屏東地方法院刑事判決               99年度易字第853號
公  訴  人  臺灣屏東地方法院檢察署檢察官
被      告  周慶昌
上列被告因竊盜案件，經檢察官提起公訴（99年度偵字第8143號
），茲因被告就被訴事實為有罪之陳述，經告知簡式審判程序意
旨並聽取公訴人及被告之意見後，本院裁定依簡式審判程序審理
，判決如下：
    主  文
周慶昌犯攜帶兇器竊盜罪，未遂，累犯，處有期徒刑肆月，如易
科罰金，以新臺幣壹仟元折算壹日。扣案破壞剪貳支均沒收。
    事  實
一、周慶昌前於民國83年間，因違反麻醉藥品管制條例等案件，
    先後經臺灣高等法院高雄分院以83年度上訴字第3028號分別
    判處有期徒刑3 年5 月、8 月、3 月確定；臺灣高等法院高
    雄分院以84年度上訴字第961 號判處有期徒刑5 年2 月、7
    月確定；本院以84年度自字第57號判處有期徒刑5 月確定，
    上開有期徒刑並經臺灣高等法院高雄分院以84年度聲字第54
    6 號裁定應執行有期徒刑9 年確定。復於84年間，因煙毒條
    例案件經本院以84年度訴字第483 號分別判處有期徒刑3 年
    6 月、7 月確定，與上開有期徒刑9 年接續執行，於90年10
    月16日縮短刑期假釋出監。又於93年間，因竊盜案件，經臺
    灣屏東地方法院以93年度易字第276 號判處有期徒刑1 年5
    月確定。其後本院以96年度聲減字第1751號裁定就上開有期
    徒刑3 年5 月、8 月、3 月、7 月、5 月；3 年6 月、7 月
    ；1 年5 月，分別減刑並定應執行有期徒刑7 年10月、2 年
    又15日、8 月又15日，嗣經臺灣高等法院高雄分院以96年度
    抗字第371 號裁定撤銷，改定應執行有期徒刑6 月9 日、1
    年11月、8 月15日確定。前揭假釋亦經撤銷，於94年2 月23
    日入監執行殘刑有期徒刑1 年11月又5 日，與有期徒刑8 月
    又15日接續執行，於97年3 月26日縮刑期滿執行完畢。
二、詎仍不知悔改，復意圖為自己不法之所有，基於竊盜之犯意
    ，於98年8 月31日下午3 時15分許，在王忠正所有位於屏東
    縣內埔鄉○○村○○路22號無人居住之空屋前空地，持其所
    有之客觀上足以對人之生命、身體具有危險性，可供兇器使
    用之破壞剪2 支，著手竊取水塔鐵架（價值約新臺幣500 元
    ）之際，適員警巡邏經過該處，遂為警當場查獲而未遂，並
    扣得上開破壞剪2 支。
三、案經屏東縣政府警察局內埔分局報告臺灣屏東地方法院檢察
    署偵查起訴。
    理  由
一、被告周慶昌所犯係死刑、無期徒刑、最輕本刑為3 年以上有
    期徒刑以外之罪，其等於準備程序就前揭被訴事實為有罪之
    陳述，經告知簡式審判程序之旨，並聽取被告與公訴人之意
    見後，本院認無不得或不宜改依簡式審判程序進行之情，爰
    依刑事訴訟法第273 條之1 第1 項、第28 4條之1 規定，裁
    定進行簡式審判程序，其證據調查依同法第273 條之2 所定
    原不受審判外陳述排除之限制；又被告對於卷內各項證據亦
    不爭執證據能力，復無事證顯示有何違法取得或類此瑕疵之
    情，故卷內所列各項證據，自均有證據能力，合先敘明。
二、上揭犯罪事實，業據被告周慶昌於本院審理時坦承不諱，核
    與證人蔡耀源於警詢中證述之情節相符，此外復有屏東縣政
    府警察局內埔分局扣押物品目錄表、贓物認領保管單各1 紙
    、現場照片4 張附卷可稽，及被告周慶昌所有供行竊用之破
    壞剪2 支扣案可資佐證。是認被告之自白與事實相合，堪予
    採信，從而本件罪證明確，其犯行洵可認定，應依法論科。
三、按刑法第321 條第1 項第3 款之加重竊盜罪，係以行為人攜
    帶兇器竊盜為其加重條件，此所謂兇器，並無種類限制，凡
    客觀上足對人之生命、身體、安全構成威脅，具有危險性之
    器物均屬之，且祇須行竊時攜帶此種具有危險性之兇器為已
    足，並不以攜帶之初有行兇意圖為必要（最高法院79年台上
    字第5253號判例意旨參照）。本件被告為竊盜犯行時攜用之
    破壞剪2 支，係質地堅硬之金屬物品，持之揮舞足對人之生
    命、身體安全構成威脅，在客觀上顯然具有危險性，屬兇器
    無疑。
四、核被告周慶昌所為，係犯刑法第321 條第2 項、第1 項第3
    款之攜帶兇器竊盜未遂罪。被告雖已著手犯罪行為之實行，
    惟未生犯罪之結果，為未遂犯，爰依刑法第25條第2 項之規
    定，按既遂犯之刑度減輕其刑。又被告有如事實欄所載之徒
    刑執行完畢紀錄，有卷附臺灣高等法院被告前案紀錄表可稽
    ，其於受徒刑之執行完畢後，5 年內故意再犯有期徒刑以上
    之本罪，為累犯，依刑法第47條第1 項規定加重其刑。再被
    告同時有刑之加重、減輕事由存在，應依刑法第71條第1 項
    之規定，予以先加後減之。本院審酌被告已有竊盜前科，仍
    不知悔改，又任意竊取他人財物，惡性不低，益徵守法觀念
    薄弱，惟念本件其所行竊之財物尚未得手，犯罪所生危害非
    重，另衡其犯罪之動機、目的，暨於犯後坦承犯行，態度良
    好等一切情狀，量處如主文所示之刑，並諭知如主文所示之
    易科罰金折算標準，以示懲儆。扣案破壞剪2 支，係被告所
    有並供本件行竊時使用，業據被告供承在卷，爰依刑法第38
    條第1 項第2 款宣告沒收。
據上論斷，應依刑事訴訟法第273 條之1 、第299 條第1 項前段
，刑法第321 條第1 項第3 款、第2 項、第25條第2 項、第47條
第1 項、第41條第1 項、第38條第1 項第2 款，判決如主文。
本案經檢察官許英輝到庭執行職務
中    華    民    國    99    年    11    月    30    日
                      刑事第三庭  法  官  陳茂亭
以上正本證明與原本無異。
如不服本判決應於收受判決後10日內向本院提出上訴書狀，並應
敘述具體理由；其未敘述上訴理由者，應於上訴期間屆滿後20日
內向本院補提理由書（均須按他造當事人之人數附繕本）「切勿
逕送上級法院」。
中    華    民    國    99    年    11    月    30    日
                                  書記官  黃佳惠
附錄法條：
中華民國刑法第321條
（加重竊盜罪）
犯竊盜罪而有左列情形之一者，處6 月以上、5 年以下有期徒刑
：
一、於夜間侵入住宅或有人居住之建築物、船艦或隱匿其內而犯
    之者。
二、毀越門扇、牆垣或其他安全設備而犯之者。
三、攜帶兇器而犯之者。
四、結夥三人以上而犯之者。
五、乘火災、水災或其他災害之際而犯之者。
六、在車站或埠頭而犯之者。
前項之未遂犯罰之。

司法院資訊處製作；財團法人民間司法改革基金會備份。
